sl-SI: Oblika grma: Krogelna; Stolp; Stožec; Cilinder; Panela; Piramida; Pravokotna živa meja; Spiralna; Kvadratna; Drug
vi: Hình dáng cây bụi: Đầu củ tròn; Cột; Hình nón; Hình trụ; Panel; Kim tự tháp; Hàng rào hình chữ nhật; Xoắn ốc; Mũi giày vuông; Khác
de: Strauchform: Ball; Säule; Kegel; Zylinder; Panel; Pyramide; Rechteckige Hecke; Spirale; Quadrat; Sonstiges
nl: Struikvorm: Bal; Kolom; Kegel; Cilinder; Paneel; Piramide; Rechthoekige haag; Spiraal; Vierkant; Overig
sv: Buskform: Boll; Kolumn; Kon; Cylinder; Panel; Pyramid; Rektangulär häck; Spiral; Fyrkantig; Annat
el: Σχήμα θάμνου: Μπάλα; Στήλη; Κώνος; Κύλινδρος; Πάνελ; Πυραμίδα; Ορθογώνιος φράχτης; Σπιράλ; Τετράγωνο; Άλλο
nb: Buskens form: Ball; Søyle; Kjegle; Sylinder; Panel; Pyramide; Rektangulær hekk; Spiral; Firkantet; Annet
pt-BR: Formato do arbusto: Tipo esfera; Coluna; Cone; Cilindro; Painel; Pirâmide; Cerca viva retangular; Espiral; Quadrado; Outro
ro-RO: Forma arbuștilor: Minge; Coloană; Con; Cilindru; Panou; Piramidă; Gard viu dreptunghiular; Spirală; Pătrat; Altele
fi: Pensaan muoto: Pallo; Pylväs; Kartio; Sylinteri; Paneeli; Pyramidi; Suorakulmainen pensasaita; Spiraali; Neliömäinen; Muu
ru: Форма кустарника: Шар; Колонна; Конус; Цилиндр; Панель; Пирамида; Прямоугольная живая изгородь; Спираль; Квадрат; Другое
it: Forma dell'arbusto: Sfera; Colonna; Cono; Cilindro; Pannello; Piramide; Siepe rettangolare; Spirale; Quadrato; Altro
bg-BG: Форма на храст: Топка; Колона; Конусно; Цилиндър; Панел; Пирамида; Правоъгълен жив плет; Спирала; Квадрат; Друго
sk-SK: Tvar kríka: Guľa; Stĺpec; Kužeľ; Valec; Panel; Pyramída; Obdĺžnikový živý plot; Špirála; Štvorec; Iné
hu: Cserje formája: Gömb; Oszlop; Tölcsér; Henger; Kerítés; Piramis; Téglalap alakú sövény; Spirál; Kocka; Egyéb
hr-HR: Oblik ukrasnog drveća: Kugla; Stup; Čunj; Cilindar; Panel; Piramida; Pravokutna živica; Spirala; Kvadratno; Ostalo
ko: 관목 형태: 공; 기둥; 원뿔; 실린더; 패널; 피라미드; 직사각형 울타리; 스프링; 스퀘어; 기타
tr: Çalı şekli: Top; Sütun; Koni; Silindir; Panel; Piramit; Dikdörtgen çit; Spiral; Kare; Diğer
es: Forma del arbusto: Bola; Columna; Cono; Cilindro; Panel; Pirámide; Seto rectangular; Espiral; Cuadrado; Otros
cs: Tvar keře: Kulovité; Sloupovité; Kuželovité; Válcovité; Plocha/stěna; Pyramida; Obdélníkový živý plot; Spirála; Hranaté; Jiné
lt-LT: Krūmo forma: Apvali; Stulpas; Gaubtas; Cilindrinis; Plokštė; Piramidė; Stačiakampė gyvatvorė; Spiralė; Kvadratinė; Kita
pt-PT: Forma do arbusto: Bola; Coluna; Cone; Cilindro; Painel; Pirâmide; Cerca viva retangular; Em espiral; Quadrado; Outro
th: รูปทรงพุ่มไม้: ทรงกลม; คอลัมน์; ทรงกรวย; กระบอก; ทรงเหลี่ยม; พีระมิด; พุ่มไม้ทรงสี่เหลี่ยมผืนผ้า; แบบเกลียว; สี่เหลี่ยมจัตุรัส; อื่นๆ
da: Buskform: Kugle; Kolonne; Kegle; Cylinder; Panel; Pyramide; Rektangulær hæk; Spiral; Firkant; Andet
ja: 低木の形状: ボール; カラム; 円錐形; 円筒形; パネル; ピラミッド; 長方形の生垣; スパイラル; スクエア; その他
fr: Forme de l’arbuste: Balle; Colonne; Cône; Cylindre; Panel; Pyramide; haie rectangulaire; Spirale; Carré; Autre
en: Shrub shape: Ball; Column; Cone; Cylinder; Panel; Pyramid; Rectangular hedge; Spiral; Square; Other
pl: Kształty krzewów: Kula; Kolumna; Stożek; Cylinder; Panel; Piramida; Żywopłot prostokątny; Spiralne; Kwadratowe; Inne
zh-CN: 人造灌木形态: 球形; 柱形; 圆锥形; 圆柱形; 片形; 金字塔形; 矩形树篱; 螺旋形; 方形; 其他
zh-TW: 灌木形狀: 球形; 柱狀; 錐形; 圓柱形; 牆板; 金字塔形; 矩形樹籬; 螺旋形; 方形; 其他